【裁判字號】    98,交訴,91
【裁判日期】    981127
【裁判案由】    公共危險等
【裁判全文】
臺灣臺北地方法院刑事判決              98年度交訴字第91號
公  訴  人  臺灣臺北地方法院檢察署檢察官
被      告  甲○○
上列被告因公共危險等案件，經檢察官提起公訴（98年度調偵字
第684 號），嗣被告於本院準備程序就被訴事實均為有罪之陳述
，經受命法官告知被告簡式審判程序意旨，並聽取被告及檢察官
之意見後，本院合議庭裁定由受命法官獨任依簡式審判程序審理
、判決如下：
    主  文
甲○○犯肇事致人傷害逃逸罪，處有期徒刑陸月，如易科罰金，
以新臺幣壹仟元折算壹日。緩刑貳年。
甲○○被訴犯過失傷害罪，公訴不受理。
    事  實
一、甲○○考領適當駕駛執照，於民國97年12月26日上午11時許
    ，騎乘車牌號碼AZ3─212號重型機車，沿臺北市○○區○○
    路40巷由西往東方向之支線道行駛，途經同區○○街40巷口
    之無號誌交岔路口時，本應注意車輛行經無號誌之交岔路口
    時，應注意支線道車應暫停讓幹線道車先行，而當時天氣晴
    朗，視距良好，路面乾燥平整，鋪有柏油路面，無障礙物，
    並無不能注意之情形，竟疏未注意及此，貿然通過上開路口
    ，適有乙○○騎乘車牌號碼CKM─795號重型機車，沿同區○
    ○街由北往南方向之幹線道行駛至上址，迨發見甲○○所騎
    上開機車時，已閃避不及，此時，乙○○該機車之右側車身
    擦撞甲○○上開機車左前側，致乙○○人車倒地，受有鎖骨
    肩峰尾端閉鎖性骨折、輕微腦震盪、右肩、右髖、右膝多處
    挫傷之傷害。詎甲○○明知已於上開路段肇事致該機車倒地
    ，且有人員受傷，竟未實施必要之救護，而另決意基於駕駛
    動力交通工具肇事致人受傷而逃逸之故意，其欲將乙○○重
    機車移置路旁，經臺北市政府警察局中山分局圓山派出所員
    警王思聖、曾柏彥勸阻，並假借要坐著休息，竟利用上開王
    思聖及上開員警等人不注意之際，騎乘上開機車逃逸離去現
    場，並未留置在現場等候警方處理，亦未將傷者送醫，亦未
    為任何必要之救護。嗣經王思聖等人記下上揭肇事車輛之車
    牌號碼後，循線查知上情。
二、案經乙○○訴由臺北市政府警察局中山分局報告臺灣臺北地
    方法院檢察署檢察官偵查起訴。
    理  由
壹、程序方面
一、按除被告所犯為死刑、無期徒刑、最輕本刑為3 年以上有期
    徒刑之罪或高等法院管轄第一審案件者外，於法院行準備程
    序進行中，被告先就被訴事實為有罪之陳述時，審判長得告
    知被告簡式審判程序之旨，並聽取當事人、代理人、辯護人
    及輔佐人之意見後，裁定進行簡式審判程序；且受命法官行
    準備程序，與法院或審判長有同一之權限；又簡式審判程序
    之證據調查，不受刑事訴訟法第159條第1項、第161條之2、
    第161條之3、第163條之1及第164條至第170條規定之限制，
    刑事訴訟法第273條之1第1項、第279條第2項前段、第273條
    之2分別定有明文。
二、查本件被告甲○○所犯為死刑、無期徒刑、最輕本刑為3 年
    以上有期徒刑以外之罪，且非高等法院管轄第一審之案件，
    其於準備程序就前揭被訴事實為有罪之陳述，經受命法官告
    知簡式審判程序之旨，並聽取當事人之意見後，本院合議庭
    認無不得或不宜改依簡式審判程序進行之處，爰依刑事訴訟
    法第27 3條之1第1項、第284條之1，裁定本件由受命法官獨
    任進行簡式審判程序，合先敘明。
貳、實體方面
  甲、本件被告被訴犯過失傷害罪之公訴不受理
    (一)按告訴乃論之罪，告訴人於第一審辯論終結前，得撤回其
      告訴；又告訴經撤回者，法院應諭知不受理之判決，並得
      不經言詞辯論為之，刑事訴訟法第238條第1項，及第303
      條第3款、第307條分別定有明文。
    (二)查被告涉犯刑法第284條第1項前段普通過失傷害罪案件，
      經檢察官提起公訴，有起訴書在卷可稽，惟刑法第284 條
      第1項前段普通過失傷害罪，依同法第287條前段規定須告
      訴乃論，而被告及告訴人乙○○經本院勸導和解息訟，雙
      方於本院第一審辯論終結前之98年11月17日達成和解，並
      全部履行條件完畢，告訴人亦撤回告訴，並有刑事撤回狀
      、本院98年11月17日審判筆錄在卷可徵（見本院卷第13至
      17頁）。因此，揆諸上開規定及說明，本件爰不經言詞辯
      論，逕為諭知不受理之判決。
  乙、本件被告犯肇事致人傷害逃逸罪之有罪部分
    (一)上揭肇事後逃逸事實，業據被告於本院98年9 月28日準備
      程序、98年11月17日審判程序時均供承不諱，核與告訴人
      乙○○於98年1月13日警詢時、98年4月10日偵訊時之指訴
      大致相符（見臺灣臺北地方法院檢察署98年度偵字第8174
      號編號B1，以下簡稱B1卷，第8至9頁、第35至38頁），互
      核與證人傅裕文於98年6 月30日偵訊時之證述情節亦大致
      符合（見臺灣臺北地方法院檢察署98年度調偵字第684 號
      編號B2，以下簡稱B2卷，第4至6頁），並有長庚紀念醫院
      診斷證明書、臺北市政府警察局交通警察大隊道路交通事
      故初步分析研判表、臺北市政府警察局中山分局圓山派出
      所員警工作紀錄簿、道路交通事故現場圖、道路交通事故
      補充資料表、交通事故談話紀錄表、道路交通事故調查報
      告表（一）、（二），臺北市政府警察局中山分局交通分
      隊道路交通事故當事人登記聯單、臺北市○○○○○道路
      交通事故肇事人自首情形紀錄表、臺北市政府警察局中山
      分局疑似道路交通事故肇事逃逸追查表、臺北市政府警察
      局中山分局圓山派出所現場照片11張，臺北市政府警察局
      交通警察大隊機車車籍明細表、告訴人庭呈之機車毀損照
      片、現場照片等在卷可佐（見B1卷，第10頁、第15頁、第
      18至32頁、第35至38頁）。另按刑法第185條之4肇事逃逸
      罪之立法意旨，係為維護交通安全，加強救護，減少被害
      人之死傷，促使駕駛人於肇事後，能對被害人即時救護，
      方增設本條處罰規定；且按刑法第185條之4所謂肇事逃逸
      罪，係屬舉動犯，只要行為人有此肇事逃逸之行為即為已
      足，是被告於上開肇事致人受傷後有騎車逃離現場之行為
      ，其事證已臻明確，而犯行堪以認定。
    (二)核被告所為，係犯刑法第185條之4駕駛動力交通工具肇事
      致人傷害逃逸罪。玆審酌被告於肇事致人受傷後，竟未協
      助救護，置被害人受傷於不顧，對被害人可能因遲延送醫
      所肇致之危害非輕，惟念其於犯罪坦認犯行，並已與被害
      人達成和解，亦經被害人表示已原諒被告（見本院卷第14
      頁），顯見被告確有以實際行動填補被害人所受損害，及
      其犯後頗具悔意，於本院審理時坦承全部犯行，態度尚佳
      ，及被害人受傷等一切情狀，爰量處如主文所示之刑，並
      諭知易科罰金之折算標準，以資懲儆。
    (三)復查被告未曾受有期徒刑以上刑之宣告，此有臺灣高等法
      院被告刑案資料查註記錄表1 紙在卷可憑，其素行尚佳，
      僅因一時失慮，致罹刑典，且於事後已坦承犯行，深具悔
      意，積極與被害人達成和解，有上開實際行動填補被害人
      所受損害，亦經被害人表示已原諒被告，並有本院98年11
      月17日審判筆錄、撤回告訴狀各1 件在卷可佐（見本院卷
      第13至17頁），是被告經此警偵審訊及本院上開刑之宣告
      後，應知警惕而無再犯之虞，本院認以暫不執行其刑為適
        當，爰予以宣告緩刑2年，用啟自新。
、據上論斷，應依刑事訴訟法第273條之1第1項、第284條之1
    、第303條第3款、第307條、第299條第1項前段，刑法第第1
    85條之4、第41條第1項前段、第74條第1款，判決如主文。
本案肇事致人傷害逃逸部分經檢察官陳國安到庭執行職務。
中    華    民    國    98    年  11     月     27    日
                  刑事第十九庭法  官  施添寶
以上正本證明與原本無異。
如不服本判決應於收受本判決後10日內向本院提出上訴書狀，並
應敘述具體理由，如未敘述上訴理由者，應於上訴期間屆滿後20
日內補提理由書狀於本院（均須按他造當事人之人數附繕本）「
切勿逕送上級法院」。告訴人或被害人如對於本判決不服者，應
具備理由請求檢察官上訴，其上訴期間之計算係以檢察官收受判
決正本之日期為準。
                              書記官  陳弘文
中    華    民    國    98    年  11     月     27    日
附錄本案論罪科刑法條全文
中華民國刑法第185條之4
駕駛動力交通工具肇事，致人死傷而逃逸者，處六月以上五年以
下有期徒刑。

司法院資訊處製作；財團法人民間司法改革基金會備份。
